【裁判字號】    90,交易,151
【裁判日期】    901005
【裁判案由】    過失傷害
【裁判全文】
臺灣彰化地方法院刑事判決                          九十年度交易字第一五一號
    公  訴  人  臺灣彰化地方法院檢察署檢察官
    被      告  丁○○
    被      告  乙○
右列被告因過失傷害案件，經檢察官提起公訴（九十年度偵字第三八六九號），本院
判決如左︰
    主      文
丁○○因過失傷害人，處拘役肆拾日，如易科罰金，以參佰元折算壹日。
乙○因過失傷害人，處拘役伍拾日，如易科罰金，以參佰元折算壹日。
    事      實
一、丁○○於民國（下同）八十九年十二月二十四日十時五十分許，駕駛車內右後方
    載有丙○○之車號ＰＭ─０８７５號自用小客車，沿彰化縣伸港鄉○○村○○路
，由南往北方向行駛，途經同路與該路高分１６電桿處之交岔路口，理應注意車
    輛行駛時，駕駛人應注意車前狀況，隨時採取必要之安全措施及車輛行至無號誌
    之交岔路口，應減速慢行，作隨時停車之準備。而依當時情形，又無不能注意之
    情事，竟疏於注意，遂於通過上開交岔路口時，未減速慢行，亦未注意車前狀況
    ，致撞及由西往東方向行駛，由乙○所駕駛車內右前座載有甲○○○未注意減速
    慢行，且未注意車前狀況之車號Ａ６─７９１３號自小客車，致丁○○受有右側
    頭部處血腫（３ｘ５）之傷害；丙○○受有左下肢挫傷３ｘ３公分、雙上臂挫傷
    ４ｘ４公分之傷害；甲○○○受有腦震盪之傷害。
二、案經被害人丁○○、丙○○及甲○○○等人訴由彰化縣警察局和美分局報請台灣
    彰化地方法院檢察署檢察官偵查起訴。
    理      由
一、訊據被告等坦承於前揭時地駕駛前開車輛肇事，致丁○○、丙○○及甲○○○受
    有前開傷害之事實，惟均否認有右揭犯行，被告丁○○辯稱：其當時有按喇叭、
    並有減速，且有看路口二邊都沒車才過的云云；被告乙○則辯稱：其並沒看到對
    方的車子，是到路口他的車子突然衝出來才撞上的云云；經查，被告等右揭犯罪
    事實，業據告訴人丁○○、丙○○及甲○○○指訴綦詳，並有驗傷診斷書、道路
    交通事故調查報告表及照片八幀附卷可稽。按車輛行駛時，駕駛人應注意車前狀
    況....，隨時採取必要之安全措施、車輛行至無號誌之交岔路口，應減速慢行，
    作隨時停車之準備；又車輛行至無號誌之交岔路口，左方車應停讓右方車先行；
    道路交通安全規則第九十四條第三項、第九十三條第一項第四款、第一百零二條
    第一項第二款各定有明文。被告二人駕車自應注意上述道路交通安全規定，且依
    當時路況，又無不能注意之情形，竟疏不注意為之，以致肇事，致人受傷，被告
    二人應有過失，本件經送台灣省彰化縣區車輛行車事故鑑定委員會鑑定，亦持相
    同看法，益證被告之行為有過失無誤，被告等前開所辯並不足採；又被害人等之
    受傷害，係由被告行為所致生，而被告之行為有過失，是被告之過失行為與被害
    人之受傷，自有相當因果關係，被告等之犯行堪以認定。
二、核被告等所為，均係犯刑法第二百八十四條第一項前段之罪。被告乙○一過失行
    為致告訴人丁○○、丙○○受傷，為想像競合犯，應從一重處斷。爰審酌被告二
    人之過失程度，被害人所受傷害，被告等肇事後均未與被害人合解等情，各量處
    如主文所示之刑，並分別諭知易科罰金折算標準。
三、據上論斷，應依刑事訴訟法第二百九十九條第一項前段，刑法第二百八十四條第
    一項前段、第五十五條、第四十一條第一項，罰金罰鍰提高標準條例第一條前段
    、第二條，判決如主文。
本案經檢察官廖先志到庭執行職務。
中      華      民      國      九十    年      十      月      五      日
                                  臺灣彰化地方法院交通法庭
                                      法      官  謝  仁  棠
右正本證明與原本無異。
如不服本判決，應於判決送達後十日內向本院提出上訴狀( 須附繕本 )。
告訴人或被害人對於判決如有不服具備理由請求檢察官上訴者，其上訴期間之計算係
以檢察官收受判決正本之日期為準。
                                      法院書記官  于  淑  真
中      華      民      國      九十    年      十      月     十一     日
刑法第二百八十四條
因過失傷害人者，處六月以下有期徒刑、拘役或五百元以下罰金。致重傷者，處一年
以下有期徒刑、拘役或五百元以下罰金。
從事業務之人，因業務之過失傷害人者，處一年以下有期徒刑、拘役或一千元以下罰
金。致重傷者，處三年以下有期徒刑、拘役或二千元以下罰金。


司法院資訊處製作；財團法人民間司法改革基金會備份。
